臺灣屏東地方法院刑事判決
111年度易字第668號
公  訴  人  臺灣屏東地方檢察署檢察官
被      告  黃清杉（已歿）




上列被告因賭博案件，經檢察官聲請簡易判決處刑（110年度偵
字第9723號），本院認不應以簡易判決處刑（簡易案件案號：11
1年度原簡字第94號），改依通常程序審理，茲判決如下：
    主  文
黃清杉被訴部分公訴不受理。
    理  由
一、聲請意旨如附件檢察官聲請簡易判決處刑書之記載。
二、按被告死亡者，法院應諭知不受理之判決，並得不經言詞辯
    論為之，刑事訴訟法第303條第5款、第307條分別定有明文
    。
三、本件被告黃清杉因賭博案件，經臺灣屏東地方檢察署檢察官
    聲請以簡易判決處刑，並於民國111年8月18日繫屬本院，惟
    被告於111年9月2日死亡乙情，有本院收案章戳、被告之個
    人戶籍資料（完整姓名）查詢結果等件附卷可憑。揆諸前揭
    規定，爰不經言詞辯論，逕為諭知不受理之判決。
四、依刑事訴訟法第452條、第303條第5款、第307條，判決如主
    文。
本案經檢察官蔡榮龍聲請以簡易判決處刑。
中　　華　　民　　國　　111 　年　　10　　月　　7 　　日
　　　　　　　　　　刑事第一庭　法　官　涂裕洪
以上正本證明與原本無異。
如不服本判決應於收受判決後20日內向本院提出上訴書狀，並應
敘述具體理由；其未敘述上訴理由者，應於上訴期間屆滿後20日
內向本院補提理由書（均須按他造當事人之人數附繕本）「切勿
逕送上級法院」。
中　　華　　民　　國　　111 　年　　10　　月　　7 　　日
　　　　　　　　　　　　　　　　書記官　林祥玉
【附件】
臺灣屏東地方檢察署檢察官聲請簡易判決處刑書
                                     110年度偵字第9723號
　　被　　　告　邱金英　
　　　　　　　　馮菊英　
　　　　　　　　邱金洺　
　　　　　　　　林素琴　
　　　　　　　　陳氏麗鶯
　　　　　　　　黃東□　
　　　　　　　　楊二洲　
　　　　　　　　徐明祺　
　　　　　　　　潘達賢　
　　　　　　　　吳許春金
　　　　　　　　馮志忠　
　　　　　　　　秦浩然　
　　　　　　　　李沛綾　
　　　　　　　　林黃金柳
　　　　　　　　胡義　　
　　　　　　　　洪瑞榮　
　　　　　　　　余雪花　
　　　　　　　　李陳麗雪
　　　　　　　　林三梅　
　　　　　　　　陳明盛　
　　　　　　　　梁碧鸞　
　　　　　　　　陳林蘇　
　　　　　　　　辛政均　
　　　　　　　　黃清杉　
　　　　　　　　吳伴　　
　　　　　　　　唐官蓮　
　　　　　　　　鍾文正　
　　　　　　　　柯淑萍　
　　　　　　　　葉玉簪　
　　　　　　　　黃春鳳　
上列被告等因賭博案件，業經偵查終結，認為宜以簡易判決處刑
，茲將犯罪事實及證據並所犯法條分敘如下：
　　　　犯罪事實
一、邱金英與吳宇豪(另行起訴)共同基於意圖營利聚眾賭博財物
    之犯意，自民國110年9月間起，由邱金英提供其承租之坐落
    屏東縣○○鄉○○路00號透天房屋的2樓(屋主為不知情之吳邱玉
    英，上述房屋四週為空地庭院，屋側則有獨立樓梯可直接上
    到2樓，庭院設有大門通外面道路)，作為公眾得出入之賭博
    場所，聚集不特定之人賭博財物，並由吳宇豪於庭院內臨道
    路之大門旁把風，查看有無警方前來查緝及管制人員進出。
    賭博方式係以撲克紙牌及骰子為賭具，由莊家擲骰子後，按
    點數順序發牌給莊家及持牌之3名閒家(出家、川家、底家)
    ，閒家再依所持撲克牌計算點數與莊家比大小，點數大者為
    贏(賠率為一賠一)，其他在旁賭客則自行選擇跟隨持牌之3
    名閒家下注，下注金額為新臺幣(下同)100元至1000元不等
    。於110年9月29日下午14時許，邱金英(莊家)聚集賭客馮菊
    英(持牌出家)、邱金洺(持牌川家)、林素琴(持牌底家)、陳
    氏麗鶯、黃東□、楊二洲、徐明祺、潘達賢、吳許春金、馮
    志忠、秦浩然、李沛綾、林黃金柳、胡義、洪瑞榮、余雪花
    、李陳麗雪、林三梅、陳明盛、梁碧鸞、陳林蘇、辛政均、
    黃清杉、吳伴、唐官蓮、鍾文正、柯淑萍、葉玉簪、黃春鳳
    、陳畯瑋(陳畯瑋及以下賭客均另行起訴)、陳炎廷、薛淑華
    、曾美清、陳照榮、徐錦章、王宏中、潘玉碧、阮氏竹、張
    智捷、周和、彭源康、周進旺、蘇碧雲、吳真等人，在上述
    地點以上述方法賭博財物。於同日15時40分許，警員見時機
    成熟，持搜索票進入上址搜索而當場查獲，並扣得如附表編
    號1至5所示當場賭博之器具及附表編號6之賭資27萬元(按附
    表編號7則係在場賭客交出而查扣之現金共計35萬2600元)。
二、案經屏東縣政府警察局里港分局報告偵辦。
　　　　證據並所犯法條
一、上揭事實，業據被告邱金英(莊家)、馮菊英(持牌出家)、邱
    金洺(持牌川家)、林素琴(持牌底家)於警詢及偵訊時均坦承
    不諱，另在場下注參與賭博之賭客陳氏麗鶯、黃東□、楊二
    洲、徐明祺、潘達賢、吳許春金、馮志忠、秦浩然、李沛綾
    、林黃金柳、胡義、洪瑞榮、余雪花、李陳麗雪、林三梅、
    陳明盛、梁碧鸞、陳林蘇、辛政均、黃清杉、吳伴、唐官蓮
    、鍾文正、柯淑萍、葉玉簪、黃春鳳等人於警詢時或偵訊時
    亦均坦承犯行，且有如附表編號1至6所示扣押之賭具與賭資
    、搜索票與搜索扣押筆錄、承辦人屏東縣政府警察局督察科
    警務員黃治憲於110年9月29日製作之偵查報告(查獲經過情
    形)、本案搜索扣押時錄影內容及檢察官勘驗筆錄、證人吳
    邱玉英證述及房屋租賃契約書等在卷可佐，被告等人之犯嫌
    均足堪認定。
二、核被告等人所為，被告邱金英係犯刑法第268條後段之圖利
    聚眾賭博、111年1月12日公布之修正前第266條第1項普通賭
    博等罪嫌。被告馮菊英、邱金洺、林素琴、陳氏麗鶯、黃東
    □、楊二洲、徐明祺、潘達賢、吳許春金、馮志忠、秦浩然
    、李沛綾、林黃金柳、胡義、洪瑞榮、余雪花、李陳麗雪、
    林三梅、陳明盛、梁碧鸞、陳林蘇、辛政均、黃清杉、吳伴
    、唐官蓮、鍾文正、柯淑萍、葉玉簪、黃春鳳等人則均涉犯
    111年1月12日公布之修正前刑法第266條第1項普通賭博罪嫌
    。被告邱金英與同案被告吳宇豪有犯意聯絡及行為分擔，為
    共同正犯。被告邱金英所犯上開2罪，在法律概念上係出於
    一行為，為想像競合犯，請依刑法第55條規定，從一重之圖
    利聚眾賭博罪處斷。
三、沒收:扣案如附表編號1至5所示之物，為當場賭博之器具，
    附表編號6之現金27萬元則屬賭桌上之財物而掉落於現場，
    均請依修正前刑法第266條第2項規定，不問屬於犯人與否，
    沒收之。
四、依刑事訴訟法第451條第1項聲請逕以簡易判決處刑。
　　此　致
臺灣屏東地方法院
中　　華　　民　　國　 111　　年　　8 　　月　　3   　日
　　　　　　　　　　　　　　　檢察官  蔡榮龍  　
本件正本證明與原本無異
中　　華　　民　　國　 111　　年　　8 　  月　  11  　日
                              書記官  黄郁萍
本件係依刑事訴訟法簡易程序辦理，法院簡易庭得不傳喚被告、
輔佐人、告訴人、告發人等出庭即以簡易判決處刑；被告、被害
人、告訴人等對告訴乃論案件如已達成民事和解而要撤回告訴或
對非告訴乃論案件認有受傳喚到庭陳述意見之必要時，請即另以
書狀向簡易法庭陳述或請求傳訊。
附錄本案所犯法條全文
111年1月12日修正前中華民國刑法第266條
在公共場所或公眾得出入之場所賭博財物者，處 3 萬元以下罰
金。但以供人暫時娛樂之物為賭者，不在此限。
當場賭博之器具與在賭檯或兌換籌碼處之財物，不問屬於犯人與
否，沒收之。
中華民國刑法第268條
意圖營利，供給賭博場所或聚眾賭博者，處 3 年以下有期徒刑
，得併科 9 萬元以下罰金。
附表
編號 品項 數量 備註 1 撲克牌 40張 在賭桌上查扣，邱金英所有。 2 骰子 3顆 在賭桌上查扣，邱金英所有。 3 押注板 3塊 在賭桌上查扣，邱金英所有。 4 夾子 1包 在賭桌旁查扣，邱金英所有。 5 撲克牌 (尚未開封) 7副 在邱金英皮包內查扣，邱金英所有。 6 賭資 27萬元 在賭場地上角落發現查扣。 7 現金 352600元 由現場賭客交付扣押合計之金額。